最高法院刑事判決
                                   111年度台上字第4454號
上  訴  人  古鈞中                      
上列上訴人因違反個人資料保護法案件，不服臺灣高等法院中華
民國111年6月7日第二審判決（111年度上訴字第1258號，起訴案
號：臺灣新竹地方檢察署110年度偵字第2041號），提起上訴，
本院判決如下：
    主  文
上訴駁回。
    理  由
按刑事訴訟法第377條規定，上訴於第三審法院，非以判決違背
  法令為理由，不得為之。是提起第三審上訴，應以原判決違背
  法令為理由，係屬法定要件。如果上訴理由書狀並未依據卷內
  訴訟資料，具體指摘原判決不適用何種法則或如何適用不當，
  或所指摘原判決違法情事，顯與法律規定得為第三審上訴理由
  之違法情形，不相適合時，均應認其上訴為違背法律上之程式
  ，予以駁回。
本件原審審理結果，認上訴人古鈞中有如原判決犯罪事實欄所
  載之犯行明確，因而撤銷第一審不當之科刑判決，改判仍論處
  上訴人非公務機關非法利用個人資料罪刑。已詳述其認定犯罪
  事實所憑之證據及理由。
量刑係法院就繫屬個案犯罪之整體評價，為事實審法院得依職
  權自由裁量之事項。量刑判斷當否之準據，應就判決之整體觀
  察為綜合考量，不可摭拾其中片段，遽予評斷。即就個案量刑
  審酌之情狀為整體綜合之觀察，苟係以行為人之責任為基礎，
  並已斟酌刑法第57條各款所列情狀，基於刑罰目的性之考量、
  刑事政策之取向，以及行為人刑罰感應力之衡量等因素為之觀
  察，倘其刑之量定並未逾越公平正義之精神，客觀上亦不生量
  刑畸重之裁量權濫用，自不得任意指摘為違法。原判決就上訴
  人之犯罪情節，已在事實欄明白認定，於理由內詳加論斷，其
  以上訴人犯行之罪責程度為依據，綜合審酌刑法第57條科刑等
  一切情狀，在罪責原則下適正行使其量刑之裁量權，量處所示
  之刑，核其量定之刑罰，已兼顧相關有利與不利之科刑資料，
  且未逾越法定刑度，又未濫用自由裁量之權限，自難妄指為違
  背罪刑相當原則之違法。上訴意旨漫指原審未詢問其犯罪動機
  及是否會再犯，且未審酌其家庭暨經濟狀況云云，核係對原審
  量刑裁量之職權行使及原判決已斟酌說明之事項，任憑己意所
  為之指摘，並非上訴第三審之適法理由。綜上，應認本件上訴
  不合法律上之程式，予以駁回。又本件既從程序上駁回，則其
  請求緩刑諭知，無從審酌，附此敘明。
據上論結，應依刑事訴訟法第395條前段，判決如主文。
中　　華　　民　　國　　111 　年　　10　　月　　20　　日
                  刑事第三庭審判長法　官  林  恆  吉
                                  法　官  林  海  祥
                                  法　官  侯  廷  昌
                                  法　官  楊  力  進
                                  法　官  江  翠  萍
本件正本證明與原本無異
                                  書記官
中　　華　　民　　國　　111 　年　　10　　月　　25　　日